臺灣屏東地方法院刑事裁定　　　　　　　　　　　　九十一年度訴字第一四二號
　　聲　請　人　癸○○
　　即　被　告
　　選任辯護人　張賜龍
　　　　　　　　郭淑萍
右列聲請人即被告因背信等案件，（九十一年度訴字第一四二號），聲請解除限制出
境，本院裁定如左：
    主  文
聲請駁回。
    理  由
一、聲請意旨如附件聲請狀影本所載。
二、本件聲請人即被告癸○○因涉嫌偽造文書、背信、詐欺等案件，前經臺灣屏東地
    方法檢察署檢察官於九十年八月三十一日以其涉犯背信等罪，犯罪嫌疑重大，而
    函請內政部出境管理局為限制出境之處分（見偵卷第三十二頁）在案。
三、按刑事訴訟法保全被告之手段必要性，由重而輕依次為羈押、具保、責付與限制
    住居，而限制被告出境，僅在限制被告應居住於我國領土範圍內，不得擅自出國
    ，俾便於訴訟程序之進行，較之限制住居於某市某縣某鄉某村，其居住範圍更為
    廣闊，是「限制出境」與「限制住居」名稱雖有不同，然「限制出境」仍屬「限
    制住居」之處分。是被告若因出境而滯留他國不歸，自足影響審判之進行或刑罰
    之執行，依法當得為必要之限制以確保被告到庭接受審判或執行。
四、經查，聲請人癸○○係屏東縣新園鄉農會理事，涉嫌於八十三年至八十七年間，
    與被告丁○○、辰○、子○○、辛○○等人，使用自己或人頭戶名義，向新園農
    會辦理超額貸款，金額逾八億七千萬元，又意圖為自己不法之所有，另行起意，
    分別或共同基於偽造文書之概括犯意，明知其等以自己或人頭戶名義，所為之房
    地買賣，其成交價無法達到其等欲貸之金額，竟以高於成交價之虛偽價格，另行
    書寫買賣契約書，分別或連續共同偽造不實之土地買賣契約書，並持以行使，向
    新園農會提出貸款之申請，再由丁○○自己或指示農會放款徵信人員乙○○，於
    該土地買賣契約書上書寫「查證屬實」字樣，並蓋章於上，而農會職員之己○○
    、寅○○、戊○○、甲○○、丙○○、乙○○等人亦迎合丁○○意思，承其等前
    開背信之犯意，未依規定予以審查及實地評估抵押品價值，僅憑丁○○、辰○、
    癸○○、子○○、辛○○等所提出之買賣契約書，即由丙○○據以計算不動產評
    估資料，交由不知情之丑○○填寫於不動產調查表上，並經其等層層核可，最後
    再由丁○○自己批示予以准貸。嗣於貸得款項後，即由丁○○、癸○○、子○○
    、辛○○等各自或朋分用於炒作土地，致影響於該農會對於放款業務管理之正確
    性，足生損害於新園農會。並經法務部調查局屏東縣調查站於九十年九月三日於
    丁○○、癸○○住處，查扣帳冊、買賣合約書、身分證件等物。其與丁○○等人
    共同掏空新園鄉農會資產以逞私利之事實，有契約書、擔保放款申請書、金檢報
    告等附卷及證人壬○○、丑○○、卯○、巳○○、庚○○等之證詞可佐，顯見聲
    請人涉犯有前開刑法第三百四十二條背信、第二百十六條、第二百十條行使偽造
    文書等罪之犯罪嫌疑自屬重大。聲請人於本院訊問時否認上情，辯稱沒有超貸意
    圖，當時有與丁○○說清楚等語。聲請人如何提供人頭超貸，而庚○○、卯○等
    是否即為聲請人所提供之人頭，其間關係如何；又聲請人於本院訊問時辯稱：超
    貸係丁○○的問題，都跟我無關云云，惟資金流向如何、有無轉到公訴人所謂之
    人頭帳戶？等問題諸事實，均有待調查釐清，況依卷內現有事證，足認其等犯罪
    嫌疑重大，觀聲請人供述內容仍有諸多隱瞞，不能排除聲請人於解除限制出境後
    ，絕無逃亡之可能，本件罪刑非輕，聲請人涉案情節繁雜，自應由聲請人親自出
    庭接受訊問，以利於日後案件之審理。聲請人以其需親赴國外任職經理，然共犯
    丁○○至今仍藏匿國外，未回國就審，更為免被告一旦解除出境之限制後，前往
    國外與共犯丁○○會合，規避本案之審理與日後如判決有罪時刑之執行，自仍有
    限制出境之必要。聲請人於國內並非無找尋工作之機會，聲請人以印尼某公司之
    受僱函聘請聲請人至印尼擔任行銷部經理之事由向本院聲請解除限制出境，核與
    本院前揭有必要對聲請人限制出境之理由無涉，聲請人限制出境之原因仍未消滅
    ，所請自難准許，應予駁回。
五、據上論斷，應依刑事訴訟法第二百二十條，裁定如主文。
中      華      民      國      九十一    年     十二     月     四     日
                                      臺灣屏東地方法院刑事第四庭
                                          法  官   簡志瑩
右裁定正本證明與原本無異。
如不服本裁定應於裁定送達後五日內向本院提出抗告書狀敘述抗告之理由抗告於臺灣
高等法院高雄分院。
                                          書記官   林鴻仁
中      華      民      國  九十一    年     十二     月     四     日
